【裁判字號】    98,交聲,143
【裁判日期】    980708
【裁判案由】    違反道路交通管理處罰條例
【裁判全文】
臺灣宜蘭地方法院交通事件裁定         98年度交聲字第143號
移送機關    交通部公路總局臺北區監理所宜蘭監理站
異  議  人  甲○○
上列異議人因違反道路交通管理處罰條例案件，對於原處分機關
即交通部公路總局臺北區監理所宜蘭監理站中華民國98年3月11
日所為之處分（原處分案號：宜監字第裁43-QQ0000000號）聲明
異議，本院裁定如下：
    主  文
異議駁回。
    理  由
一、異議人即受處分人甲○○經警舉發於民國97年12月24日13時
    45分許，騎乘車牌號碼PPF-077號重型機車，在宜蘭縣羅東
    鎮○○路207號前「限速50公里，經測速時速61公里，超速
    11公里未滿20公里」違規。原處分機關調查後，認異議人「
    汽車駕駛人行車速度，超過規定之最高時速未滿20公里」之
    違規情節屬實，依道路交通管理處罰條例第40條規定裁處異
    議人罰鍰新臺幣1,200元，並依同條例第63條規定記違規點
    數1點。
二、異議意旨以：警方舉發地點前100公尺並無明顯告知限速及
    測速標示。而河濱路寬敞筆直，車流在每小時100輛以下，
    舉發地點前方100公尺處既無明顯標示告知限速，異議人以
    一般道路規定之時速60公里行駛，有何不妥？又警方將偵防
    車藏於道路外之農田水溝蓋上，利用前方車輛作為掩蔽，而
    做出如小偷般偷拍之行為，異議人亦強烈質疑。為此爰於法
    定期限內聲明異議，請求撤銷原處分等語。
三、按汽車駕駛人，行車速度，超過規定之最高時速，或低於規
    定之最低時速，除有第43條第1項第2款情形外，處新臺幣1,
    200元以上2,400元以下罰鍰，為道路交通管理處罰條例第40
    條所明定。另依同條例第63條第1項第1款規定，汽車駕駛人
    有第40條情形者，除依原條款處罰鍰外，並予記違規點數1
    點。
四、查本件異議人於97年12月24日13時45分許，駕駛車號PPF-07
    7號重型機車，行經宜蘭縣羅東鎮○○路207號前，經舉發員
    警以雷達測速儀測得時速為每小時61公里之事實，有舉發違
    反道路交通管理事件通知單、採證照片附卷可稽，並為異議
    人所不爭執，可堪認定。異議人固執前詞置辯，惟查：
 (一) 本件舉發違規之路段係限速每小時50公里，且於該違規地點
    前100公尺處即設有該行車限速之告示牌，以及測速照相之
    警告標誌等情，乃有宜蘭縣政府警察局羅東分局98年3月6日
    警羅交字第0983004032號書函（見本院卷第34頁）、同分局
    98年7月3日羅警交字第0983011459號函暨所附照片2幀（見
    本院卷第39、40頁）可佐，足資認定。異議人稱該處未有限
    速告示及測速警告標誌，自得依每小時60公里之速度行駛云
    云，顯無足採。
 (二) 測速照相，乃警方舉發違規之證明，以固定測速照相或移動
    式測速照相，均屬警方執行取締違規之方式，本件員警於舉
    發違規地點附近採移動式測速照相，乃屬適當之執法行為，
    是本件違規舉發過程洵屬合法。
 (三) 綜上所述，本件異議人以前揭測速地點前未置限速告示、未
    設測速警告標誌、警方偷拍採證等資為辯解，為無理由。
五、綜上，異議人所辯不足採信，其確有上開違規行為，洵無疑
    義，原處分機關援引道路交通管理處罰條例第40條規定，裁
    處異議人罰鍰新臺幣1,200元，並依同條例第63條第1項第1
    款規定（原處分漏載第1項第1款）併記違規點數1點，於法
    均無不合，本件異議為無理由，應予駁回。
六、依道路交通案件處理辦法第19條，裁定如主文。
中    華    民    國    98    年    7     月    8     日
                    交通法庭  法  官  鄧晴馨
上正本證明與原本無異。
如不服本裁定，得於收受裁定正本後5日內，向本院提出抗告狀
。
                              書記官  林怡君
中    華    民    國    98    年    7     月    8     日


司法院資訊處製作；財團法人民間司法改革基金會備份。
